【裁判字號】    98,交聲,315
【裁判日期】    981027
【裁判案由】    聲明異議
【裁判全文】
臺灣屏東地方法院交通事件裁定         98年度交聲字第315號
原處分機關  交通部公路總局高雄區監理所屏東監理站
異  議  人
即受處分人  甲○○
上列受處分人因違反道路交通管理處罰條例案件，對於交通部公
路總局高雄區監理所屏東監理站於中華民國98年8 月21日所為之
處分（原處分案號：屏監違字第裁82-A00YG4239號），聲明異議
，本院裁定如下：
    主  文
異議駁回。
    理  由
一、原處分意旨略以：異議人即受處分人甲○○騎乘車牌號碼ZY
    O-697 號輕型機車，於民國98年7 月1 日18時23分許，在臺
    北市○○路○ 段629 巷（北往南方向），因有機車腳踏車，
    不在規定車道行駛之違規情事，經臺北市政府警察局內湖交
    通分隊警員當場攔停舉發，嗣原處分機關即交通部公路總局
    高雄區監理所屏東監理站認異議人上開違規行為，係違反道
    路交通管理處罰條例第45條第13款之規定，裁處異議人罰鍰
    新臺幣（下同）600 元，並依同條例第63條第1 項規定，記
    違規點數1 點等語。
二、聲明異議意旨略以：該次交通違規行為，顯與道路交通管理
    處罰條例第44條第1 項第2 款規定不符。此外，如依值勤員
    警舉發理由，在綠燈時仍無法行經「行人穿越道」，即表示
    路口僅有「行人穿越道」、「紅綠燈」時，當燈號轉為綠燈
    時仍無法直行或轉彎，此一交通號誌認知，明顯違反一般交
    通號誌常規等語。
三、按機器腳踏車，不在規定車道行駛而爭道者，處新臺幣600
    元以上1,800 元以下罰鍰；汽車駕駛人有第45條情形，除依
    原條款裁處罰鍰外，並予記違規點數1 點，道路交通管理處
    罰條例第45條第13款、第63條第1 項第1 款分別定有明文。
    經查，異議人於98年7 月1 日18時23分許，騎乘車牌號碼ZY
    O-697 號輕型機車，行經臺北市○○路○段629 巷前，有機
    器腳踏車，不在規定車道上行駛之違規事實，為異議人所不
    爭執；復有舉發員警陳稱：伊目睹異議人行駛於行人穿越道
    上等語，有臺北市政府警察局內湖分局98年7 月22日北市警
    內分交字第08831675100 號函在卷可參（見本院卷第11頁）
    。再參以舉發員警係依法執勤職務之警員，與異議人素昧平
    生，並無嫌隙，自無設詞誣陷異議人而故為不實舉發之可能
    ，是舉發員警上開陳述，應堪信為真實。從而，本件異議人
    於上述時、地，確有機器腳踏車，不在規定車道行駛之違規
    情事，應堪認定。
四、惟異議人辯稱：本件交通違規舉發不符道路交通管理處罰條
    例第44條第1 項第2 款規定云云。然本件原舉發機關及原處
    分機關據以舉發、裁處異議人之法規依據均係同條例第45條
    第3 款規定，是異議人上開所辯顯有誤會；異議人另辯稱：
    本件交通號誌明顯違反一般交通號誌常規云云。然有關道路
    交通管理之實際號誌設置及管制方法，係行政機關考量相關
    道路之路況、交通流量等情形，依其職權所為裁量之行政措
    施或處分，除有重大、明顯瑕疵或其他違法情形外，尚非法
    院所得任意指摘、置喙。從而，異議人前開所辯，委不足採
    ，尚不得據以此作為免責之事由。
五、爰依道路交通案件處理辦法第19條，裁定如主文。
中    華    民    國    98    年    10    月    27    日
                    交通法庭    法  官  羅森德
以上正本證明與原本無異。
如不服本裁定應於收受送達後5 日內向本院提出抗告書狀敘述抗
告之理由抗告於臺灣高等法院高雄分院。
中    華    民    國    98    年    10    月    27    日
                                書記官  羅永隆


司法院資訊處製作；財團法人民間司法改革基金會備份。
